臺灣高等法院臺中分院刑事裁定　
110年度聲字第2073號
聲  請  人
即  被  告  王靖宏


選任辯護人  陳宏毅律師  
上列聲請人即被告因違反毒品危害防制條例案件（本院110年度
上訴字第1309號），聲請發還扣押物，本院裁定如下：
    主  文
扣案之IPHONE 11 Pro手機壹支(含SIM卡)（IMEI：000000000000
000、門號：0000000000），准予發還王靖宏。
    理  由
一、聲請意旨略以：聲請人即被告王靖宏（下稱聲請人）因違反
    毒品危害防制條例案件，其所有手機型號為「IPHONE 11 pr
    o(含SIM卡)、IMEI：000000000000000、門號：0000000000
    」業經扣押，經原審諭知該行動電話無證據證明與本案犯罪
    相關，復無其他證據足認該等物品屬於本件依法應沒收之物
    ，爰依刑事訴訟法第317條之規定，聲請准予發還聲請人等
    語。
二、按可為證據或得沒收之物，得扣押之；扣押物若無留存之必
    要者，不待案件終結，應以法院之裁定或檢察官命令發還之
    ；扣押物未經諭知沒收者，應即發還，但上訴期間內或上訴
    中遇有必要情形，得繼續扣押之，刑事訴訟法第133條第1項
    、第142條第1項前段、第317條分別定有明文。所謂扣押物
    無留存之必要者，乃指非得沒收之物，又無留作證據之必要
    者，始得依上開規定發還；倘扣押物尚有留存之必要者，即
    得不予發還。又該等扣押物有無留存之必要，並不以係得沒
    收之物為限；而有無繼續扣押之必要，應由事實審法院依案
    件發展、事實調查，予以審酌。
三、經查，聲請人因毒品危害防制條例案件，經法務部調查局航
    業調查處臺中調查站，於109年4月28日在彰化縣○○市○○路○
    段000巷000○0號執行搜索扣押時，扣得聲請人所有IPHONE 1
    1 pro 行動電話1支(IMEI：000000000000000、含SIM卡，門
    號：0000000000)等情，法務部調查局航業調查處臺中調查
    站搜索扣押筆錄、扣押物品收據、扣押物品目錄表在卷可稽
    (見109年度偵字第4799號卷第49頁至第57頁）。聲請人雖經
    臺中地院以109年度訴字第903號判決判處罪刑在案，惟扣押
    之上開行動電話1支並未經該判決諭知沒收，本院雖尚未宣
    判，惟已辯論終結，認上開扣押之行動電話1支等物，無證
    據證明與本案犯罪相關，復無其他證據足認該等物品屬於本
    件依法應沒收之物，本院亦認應無留存之必要，且此行動電
    話1支除聲請人外，並無第三人主張權利，揆諸前揭規定，
    本件聲請人聲請發還，經核於法並無不合，應予准許。
四、據上論斷，應依刑事訴訟法第220條、第142條第1項前段，
    裁定如主文。
中　　華　　民　　國　　110 　年　　8 　　月　　20　　日
            刑事第十一庭　審判長法　官　張  意  聰
                                法　官　陳  慧  珊
                                法　官　田  德  煙
以上正本證明與原本無異。
如不服本裁定，得於收受送達後五日內向本院提出抗告書狀（須
附繕本）。
                                書記官  陳  志  德

中　　華　　民　　國　　110 　年　　8 　　月　　23　　日